# 融资租赁公司现金流列报问题

提问人：xh2003 时间：2021-02-22 14:33:12
我公司是一家主营业务为融资租赁大型设备业务的公司，根据承租人要求分期付款采购设备，再融资租赁给承租人。收取和支付的利息，按照实际利率法确认收入和成本。问题：购买和收取的设备本金涉及的现金流，在现金流量表如何列报呢？公司采用的是非金融企业报表格式。我个人认为是收到和支付其他经营活动现金，因为公司的主营业务是融资租赁业务，购买和出租设备为与日常活动紧密相关的业务，因此作为经营活动。请陈版解惑，谢谢。

回答人：chenyiwei
个人理解你的意见有一定合理性。但鉴于这是具有行业特殊性的问题，建议首先参考下同行业对此问题的处理惯例。